【裁判字號】    98,抗,194
【裁判日期】    980326
【裁判案由】    毒品危害防制條例
【裁判全文】
臺灣高等法院刑事裁定                   98年度抗字第194號
抗  告  人  甲○○
                    （另案於臺灣東成技能訓練所執行）
上列抗告人即被告因違反毒品危害防制條例等案件，不服臺灣桃
園地方法院，中華民國98年2月12日所為裁定（97年度審訴字第2
703號），提起抗告，本院裁定如下：
    主  文
抗告駁回。
    理  由
一、按協商判決除有刑事訴訟法第455條之4第1項第1款：「於法
    院訊問程序終結前，被告撤銷協商合意或檢察官撤回協商聲
    請者」、第2 款：「被告協商之意思非出於自由意志者」、
    第4款：「被告所犯之罪非第455條之2第1項所定得以聲請協
    商判決者」、第6 款：「被告有其他較重之裁判上一罪之犯
    罪事實者」、第7 款：「法院認應諭知免刑或免訴、不受理
    者情形之一」，及違反同條第2 項：「法院應不經言詞辯論
    ，於協商合意範圍內為判決。法院為協商判決所科之刑，以
    宣告緩刑、二年以下有期徒刑、拘役或罰金為限」等規定者
    外，不得上訴；又原審法院認為上訴為法律上不應准許，應
    以裁定駁回之，刑事訴訟法第455條之10第1項及第362 條前
    段分別定有明文。
二、原裁定意旨略以：被告於原審法院審理中自白犯行，經檢察
    官與被告就被告願受科刑之範圍於審判外進行協商，經當事
    人雙方合意且被告認罪後，由檢察官聲請原審法院改依協商
    程序而為判決，原審法院復告知被告如適用協商程序判決，
    將喪失之訴訟上權利及除有刑事訴訟法第455條之10第1項但
    書所定情形外不得上訴之限制，並就所協商合意向被告確定
    係出於自由意志，向被告確定係出於自由意志，有原審97年
    12月15日審判筆錄在卷可稽，是本件協商程序並無違誤之處
    。復查，本件被告、檢察官並未撤銷協商合意或撤回協商之
    聲請，又被告協商之意思係出於其自由意志，被告所犯之罪
    亦為刑事訴訟法第455條之2第1項所定得以聲請協商判決者
    ，另被告無其他較重之裁判上一罪之犯罪事實，或法院認應
    諭知免刑或免訴、不受理之情形，協商判決判處被告之刑度
    亦係於協商合意範圍內為之。被告上訴意旨既未敘明何以符
    合刑事訴訟法第455條之10第1項但書所列得為上訴之法定要
    件，故其上訴自屬法律上不應准許，應予駁回等語。
三、抗告意旨略以：本案原審法院雖為協商判決，然抗告人認本
    案確有刑事訴訟法第455條之4第1項第2款、第6 款規定之適
    用，即本案確有被告協商之意思非出於自由意志及被告有其
    他較重之裁判上一罪之犯罪事實者之情事，顯見原審法院之
    裁判不合法容有疏誤，而抗告人所提上訴並無違法之處，為
    此狀請撤銷原裁定云云。
四、經查：本件抗告人即被告甲○○所犯施用第一級毒品之犯行
    ，係觸犯毒品危害防制條例第10條第1 項之罪，其法定刑並
    非死刑、無期徒刑或最輕本刑3 年以上有期徒刑之罪，自屬
    可以認罪協商之罪。又被告於原審法院審理時就被訴之施用
    第一級毒品海洛因之犯罪事實均坦承不諱，且於審理時表明
    願與檢察官進行認罪協商，經達成協商合意後，由法院改依
    協商程序判決，被告亦當庭表明與檢察官達成協商合意係出
    於其自由意志（見原審卷第50至52頁），經原審法院審理後
    ，依被告在指定辯護人協助下與檢察官協商之結果，對被告
    所犯施用第一級毒品罪，判處有期徒刑11月，是原審法院於
    協商後判決所科之刑即為兩造協商之刑度，亦符合刑事訴訟
    法第455條之4第2款所謂「法院為協商判決所科之刑，以宣
    告緩刑、二年以下有期徒刑、拘役或罰金為限。」之規定此
    外，復查無刑事訴訟法第455條之10第1項但書所列協商判決
    得為上訴之法定要件（即有同法第455條之4第1項第1款、第
    2款、第4款、第6款、第7款之情形者），揆諸上開說明，本
    件要屬不得上訴之案件，故抗告人上訴自屬法律上不應准許
    ，原裁定以此駁回抗告人之上訴，核無違誤。至抗告意旨所
    稱：本案有刑事訴訟法第455條之4第1項第2款、第6款規定
    之適用，即本案確有被告協商之意思非出於自由意志及被告
    有其他較重之裁判上一罪之犯罪事實者之情事云云，抗告人
    並未提出任何新事證，具體指摘或表明被告協商之意思非出
    於自由意志及被告有其他較重之裁判上一罪之犯罪事實，而
    有刑事訴訟法第455條之4第1項第2款、第6款規定之適用，
    是抗告人提起本件抗告，並無理由，應予駁回。
五、據上論斷，應依刑事訴訟法第412 條，裁定如主文。
中    華    民    國    98    年    3     月    26    日
                  刑事第二十一庭審判長法  官  蘇隆惠
                                      法  官  楊力進
                                      法  官  許永煌
以上正本證明與原本無異。
如不服本裁定，應於收受送達後五日內向本院提出抗告狀。
                                      書記官  江采廷
中    華    民    國    98    年    3     月    26    日


司法院資訊處製作；財團法人民間司法改革基金會備份。
